【裁判字號】    94,再易,2
【裁判日期】    950227
【裁判案由】    再審之訴
【裁判全文】
臺灣臺北地方法院民事判決               94年度再易字第2號
再審原告    積成企業股份有限公司
法定代理人  庚○○
再審被告    甲○○
            乙○○
            丙○○
            丁○○
            己○○
            戊○○
上列當事人間請求損害賠償事件，再審原告對於中華民國93年11
月24日本院93年度簡上字第228號確定判決提起再審之訴，本院
判決如下：
    主      文
再審之訴駁回。
再審訴訟費用由再審原告負擔。
    事實及理由
一、再審原告主張：依民事訴訟法第496條第13款規定，當事人
    發見未經斟酌之證物或得使用該證物者，得以再審之訴對於
    終局確定判決聲明不服。但以如經斟酌可受較有利之裁判者
    為限。原判決對於再審原告所提有利證物未斟酌如下：
  (一)再審被告甲○○所主張之「綜合預購協議書」非再審原告與
    訴外人即客戶謝正德雙方所簽任同意生效之協議書，再審原
    告未同意該協議書之價格，原審判決就再審原告於一審所提
    出之協議書內之價格是否生效未予斟酌。
  (二)84年10月30日再審被告甲○○、丙○○受命至客戶謝正德處
    對帳，再審原告負責人曾打電話告知再審被告甲○○，金額
    不對不能簽名，再審被告甲○○、丙○○不顧指示、私自與
    謝正德僅以新台幣12,525元結清貨款，有再審被告丙○○於
    86年7月7日之言詞辯論筆錄為證。又再審被告甲○○於84年
    8月9日所填「家電訂購單」內記明冰箱MKR-10每台10,500
    元，但其與謝正德對帳結清金額每台9,300元，每台折讓
    1,200元，已違反再審原告辦事規則「收款須知一、客戶訂
    購單與收款金額必須相同，如有差額，業務人員需自行負責
    。二、不接受尾款折讓」，有再審原告於一審所提家電訂購
    單及再審原告辦事規則為證。原審判決就此部分未斟酌。
  (三)再審被告甲○○84年12月13日向公司報告客戶謝正德尚積欠
    公司貨款340,000元，其明知謝正德自84年10月30日後即未
    再向公司進貨，私自與謝正德以12,525元結清貨款，矇騙公
    司、為不實報告。有再審原告於一審所提報告書為證，原審
    就此部分未斟酌。
  (四)再審被告己○○84年10月6日所製作結算明細表2-7頁中有關
    型號、數量、單價、總價之記載，皆係再審被告丙○○依業
    務員每次出貨前向公司報備之家電訂購單之價格計算，亦是
    電腦列印之對帳單之價格，親自登錄於結算明細表內，再交
    由己○○統計。再審原告於84年10月6日已指示再審被告丙○○有關與客戶謝正德交易之價格，其亦親自計算過，怎可
    稱自己是新進人員，不瞭解交易價格，只是核對出貨數量？
    84年10月30再審原告事前已告知過對帳金額與數量，同時謝
    正德所提金額與對帳單金額不符，再審原告負責人亦告知不
    接受、不能簽字，再審被告竟違背授權與謝正德簽立結清同
    意書，其行為已違反雙方約定之辦事規則。原審對於再審原
    告於原審提出之再審被告丙○○、己○○84年10月6日所製
    作「謝正德綜預結算明細表」是公司規定價額，未予斟酌。
  (五)出貨帳冊之貨品、數量、單價均是訴外人即再審原告公司會
    計張淑君所製作，綠色單價是再審被告己○○所填註，再審
    原告未同意此價格，此價格亦為再審被告甲○○所主張綜合
    預購協議書中填記之價格。會計帳冊之記載係屬會計人員之
    職責，再審被告己○○於帳冊內親筆註記「無合約」，價格
    打「X」，係將不實數據填記於會計帳冊內，已違反雙方約
    定，此有再審原告於一審法院所提帳冊影本為證，原審判決
    對此未予斟酌。
  (六)原審以「雙方在83年度買賣係以優惠價格計付，而84年度買
    賣計價方式上訴人（積成公司）主張一般價格，被上訴人（
    甲○○）則稱依往例用優惠價」係屬謬誤，再審原告主張84
    年度比照83年度買賣優惠價格計付，漏未審酌再審原告於原
    審所提一般價格與客戶謝正德84年度優惠價格比較說明書。
  (七)原審漏未斟酌再審原告於一審法院所提台灣板橋地方法院85
    年度訴字第1844號民事判決，再審原告係因再審被告丙○○
    、甲○○出庭作證，承認84年10月30日自行同意12,525元結
    清貨款才敗訴，而非再審原告負責人或其他人答應客戶謝正
    德之故。並聲明：(1)原判決廢棄，(2)廢棄部分，再審被告應
    連帶給付再審原告344,940元暨自85年2月5日起至清償日止
    按年息5%計算之利息。。
二、本件未經言詞辯論，故無再審被告聲明與陳述。
三、按再審之訴，顯無再審理由者，得不經言詞辯論，以判決駁
    回之，民事訴訟法第502條第2項亦定有明文。又得提起再審
    之訴之原因，於同法第496條第1項列舉者，及第497條所定
    之再審原因，在法律上分別為獨立形成權，此項形成權即為
    再審之訴標的。本件再審原告依同法第496條第1項第13 款
    提起本件再審之訴，有其民事聲請再審狀可稽，既未以上開
    第497條規定之再審原因為訴訟標的，則再審原告以本院上
    開判決漏為斟酌證據為由，主張有上開民事訴訟法第496 條
    第1項第13款之再審原因，即屬無據。從而本件再審原告請
    求廢棄原判決，並無理由，應予駁回。
五、據上論結，本件再審之訴為無理由，依民事訴訟法第502條
    第2項、第78條，判決如主文。
中    華    民    國    95    年     2    月    27    日
                  民事第六庭    審判長法  官  吳光釗
                                      法  官  郭美杏
                                      法  官  邱  琦
以上正本係照原本作成
如對本判決上訴，須於判決送達後20日內向本院提出上訴狀，同
時表明上訴理由；如已於本判決宣示後送達前提起上訴者，應於
判決送達後10日內補具上訴理由（均須按他造當事人之人數附繕
本）。
中    華    民    國    95    年     2    月    27    日
                                      書記官  池東旭


司法院資訊處製作；財團法人民間司法改革基金會備份。
